# 公司对新型事业单位的出资核算

提问人：晴昼煌煌 时间：2022-03-09 12:19:31
各位老师好，想请教下关于公司对新型事业单位的投资如何核算，背景如下：
事业单位举办人为地方科创委，甲公司（民办企业）全资对为新型事业单位进行出资。
新型事业单位为非盈利组织。决策机构为理事会，理事长单位由甲公司担任，理事长由理事长单位推选，经理事会表决通过。目前理事会成员共 7 席，其中 2 席为政府机构，甲公司占 1 席，其他非政府组织占 4 系。
想请教此种情况下，甲公司对新型事业单位的出资该如何处理，可以计入长期股权投资吗，还是应该视同捐赠，计入营业外支出？该类事业单位如果清算，依照什么法律法规，剩余资产归属权属于谁？
谢谢！

回答人：chenyiwei
甲公司（民办企业）全资对为新型事业单位进行出资，其目的是什么？该出资日后将以何种方式收回？通过出资可获取何种经济利益？

提问人：晴昼煌煌 时间：2022-03-18 15:47:46
陈老师，您好！该新型事业单位为研究型单位，章程规定的研究范围与甲公司及其关联公司经营范围大体一致，同时进行公益性研究。理事会成员除甲公司外，均为非盈利组织或政府单位，事业单位研究结果可以以市场公允价格转让给甲公司及其关联公司。章程未明确规定事业单位停止运营后，相关资产如何处理，只约定按照相关法规处理。

回答人：chenyiwei
这种单位实际上等同于甲公司的内部研发部门，这样设置可能是为了享受税收优惠和当地扶持政策。对其投入仍可确认为资产（其他非流动资产），并需纳入合并报表范围。

提问人：晴昼煌煌 时间：2022-03-23 13:59:40
感谢陈老师回复！主要难点在于，章程未约定甲公司可回收资产。
根据“《中华人民共和国民法典》第九十五条 为公益目的成立的非营利法人终止时，不得向出资人、设立人或者会员分配剩余财产。剩余财产应当按照法人章程的规定或者权力机构的决议用于公益目的；无法按照法人章程的规定或者权力机构的决议处理的，由主管机关主持转给宗旨相同或者相近的法人，并向社会公告。”
甲公司在权利机构仅占一席，终止经营时，最后可能是由当地科创委决定资产处理方案，公司不一定能收回投资。

回答人：chenyiwei
这类机构本身资产很小，举办企业从中获益的方式是取得研发成果，从剩余净资产中获得分配是相当次要的方式，并且除了不可以分配以外，将该类单位资产转移到举办企业的方法也还有很多。